臺灣桃園地方法院交通事件裁定　　 　 95年度交聲更字第11號
原處分機關　交通部公路總局新竹區監理所桃園監理站
異　議　人
即受處分人　己○○
　　　　　　庚○○
　　　　　　戊○○
　　　　　　丁○○
共　　　同
送達代收人　乙○○
上列異議人因違反道路交通管理處罰條例案件，對於交通部公路
總局新竹區監理所桃園監理站民國95年2 月8 日所為之裁決處分
（原處分案號：桃監裁罰字第裁52－AEU041746 號、第裁52－A5
I802469 號、第裁52－A5L302656 號、第裁52－A5K701457 號、
第裁52－A5J104695 號），聲明異議，本院裁定如下：
    主  文
交通部公路總局新竹區監理所桃園監理站桃監裁罰字第裁52－A
5K701457號之處分撤銷。
丁○○汽車駕駛人，臨時停車不緊靠道路右側，處罰鍰新臺幣
佰元。
其餘異議駁回。
    理  由
一、按民國94年2 月5 日公布並於95年2 月1 日施行之行政罰法
    第5 條規定：「行為後法律或自治條例有變更者，適用行政
    機關最初裁處時之法律或自治條例。但裁處前之法律或自治
    條例有利於受處罰者，適用最有利於受處罰者之規定。」；
    又道路交通管理處罰條例第55條、第60條規定於94年12月28
    日修正公布並於95年7 月1 日施行；而本件原處分機關為裁
    決時係95年2 月8 日，有違反道路交通管理事件裁決書在卷
    可參，本件裁決機關裁處時係在上開修正道路交通管理處罰
    條例第55條、第60條規定施行之前；準此，依據前揭行政罰
    法第5 條規定，本件關於適用道路交通管理處罰條例第55條
    、第60條規定部分，應依94年12月28日修正公布並於95年7
    月1 日施行前之規定處理，合先敘明。
二、原處分意旨略以：
  (一)異議人即受處分人己○○、庚○○、戊○○、丁○○分別於
    民國94年12月19日16時8 分、同年月20日10時59分、同年月
    20日13時38分、同年月18日14時13分，駕駛阿羅哈客運股份
    有限公司（以下簡稱阿羅哈公司）所有車牌號碼XB－011 號
    、200 －FD號、270 －AC號及AH－873 號營業一般用大客車
    ，行經台北市○○路○ 段52、54號時，因有「在設有禁止臨
    時停車標誌、標線處所臨時停車」及「不緊靠道路右側臨停
    」之違規，經台北市政府警察局大同分局建成派出所、台北
    市政府警察局交通警察大隊執勤員警分別於94年12月19日、
    同年月21日、同年月22日、同年月20日以北市警交字第AEU0
    41746 號及北市警交大字第A5I802469 、A5L302656 、A5J1
    04695 號舉發違反道路交通管理事件通知單舉發，到案日期
    分別為95年1 月2 日及同年月4 日等，異議人己○○、庚○○、戊○○、丁○○並未自動繳納，經原處分機關於95年2
    月8 日以渠等違反道路交通管理處罰條例第55條第1 項第3
    款、第4 款，分別裁罰新臺幣（下同）300 元至600 元之金
    額。
  (二)異議人即受處分人丁○○於94年12月25日21時24分，駕駛阿
    羅哈公司所有車牌號碼AH－873 號營業一般用大客車，行經
    台北市○○路○ 段52號時，因有「不服從交通勤務警察指揮
    」之違規，經台北市政府警察局交通警察大隊執勤員警同年
    月27日以北市警交大字第A5 K701457號舉發違反道路交通管
    理事件通知單舉發，到案日期為95年1 月9 日，異議人丁○○並未自動繳納，經原處分機關於95年2 月8 日以其違反道
    路交通管理處罰條例第60條第2 項第1 款，裁罰900 元至1,
    800 元之金額。
三、聲明異議意旨略以：
  (一)異議人己○○、庚○○、戊○○、丁○○分別於94年12月19
    日16時8 分、同年月20日10時59分、同年月20日13時38分、
    同年月25日21時24分、同年月18日14時13分，駕駛阿羅哈公
    司所有車牌號碼XB－011 號、200 －FD號、270 －AC號及AH
    －873 號營業一般用大客車，行經台北市○○路○ 段52號時
    ，遭員警以「在劃有紅線路段臨停」、「不服從依法執勤之
    警察或稽查人員指揮稽查」、「不緊靠道路右側臨停」等為
    由，主張異議人己○○、庚○○、戊○○、丁○○違反道路
    交通管理處罰條例第55條第1 項第3 款、第4 款、第60條第
    2 項第1 款之規定，而開立舉發違反道路交通管理事件通知
    單，然查異議人己○○、庚○○、戊○○、丁○○之臨時停
    車係本於公路法第79條暨汽車運輸業管理規則第40條之規定
    為之，至於「不服從交通勤務警察指揮」或「不緊靠道路右
    側臨時停車」則是掣單人員見異議人等主張依法有據，另已
    不符事實之事項隨便掣單告發，目的僅在另異議人等屈服。
    而台北市政府交通局及市府所屬大同分局、交通警察大隊上
    開之行為皆係基於國道客運台北總站（即D1轉運站）之試辦
    而來，而主張得依汽車運輸業管理規則第37條第1 項第4 款
    當地政府得調整變更，惟查公路汽車客運班車需依「營運路
    線許可證」所核定之路線行駛，違規得依公路法處罰，亦即
    客運業欲變更行駛路線需先完成「營運路線許可證」變更加
    註後，始得變更行駛路線，絕非當地政府欲變更即可自行公
    告，台北市政府交通局及市府所屬大同分局、交通警察大隊
    上開行為已違反依法行政原則、汽車運輸業管理規則第37條
    第1 項第4 款後段、同條第2 項及行政程序法第111 條之規
    定，茲詳述如下：
  １異議人己○○、庚○○、戊○○、丁○○所服務之阿羅哈公
    司係一合法營運之民營業者，並經高雄市政府同意許可營運
    在案，高雄市政府所核發之營運許可路線中，返程之終點站
    名皆為「台北市承德站」（座落台北市○○路○ 段52號），
    異議人己○○、庚○○、戊○○、丁○○於該處臨時上下客
    ，顯為法所許，要謂違法實有誤會，高雄市政府94年12月29
    日高市府交三字第0940 065826 號函亦認為阿羅哈公司在「
    臺北市承德站」係合法上下客在案，交通部亦同此見解。今
    臺北市政府交通局僅依汽車運輸業管理規則第37條第1 項第
    4 款其有調整權限，卻無視該款末段需函請該管公路主管機
    關辦理及同條第2 項有爭議需報請共同上級機關核定之規定
    ，依行政程序法第111 條第6 款「未經授權而違背法規有關
    專屬管轄之規定或缺乏事物權限者」之規定，該公告顯屬無
    效，依無效公告所為之後續處分因無所附麗而應撤銷。
  ２台北市政府交通局在92年即開始準備變更路線，卻從未去函
    阿羅哈公司公路主管機關要求變更路線，更遑論依標準程序
    進行會勘，準此，在台北市交通局依標準程序敬邀相關單位
    或人士會勘及阿羅哈公司公路主管機關同意變更路線前，異
    議人己○○、庚○○、戊○○、丁○○依法停靠之行為，要
    難謂與法有違。按撤銷係指對「違法」處分使其效力歸於消
    滅之謂，廢止則係對「合法」處分而言。我國通說認為撤銷
    係溯及既往使原處分失其效力，而廢止係宣告後，向將來失
    其效力。今異議人己○○、庚○○、戊○○、丁○○所屬之
    阿羅哈公司承德站乃合法申請之站位，並經相關單位會勘（
    含台北市政府交通局）同意設立在案，最後由高雄市政府核
    可設立，屬合法之授益處分且具有信賴處分存續之利益，非
    符合行政程序法第123 條之規定者，不得隨意廢止之，惟查
    台北市政府交通局根本無前揭法文規定之事由即違法公告，
    撤銷阿羅哈公司站位，該公告顯與法有違而應撤銷，且阿羅
    哈公司之營運許可證乃「高雄市政府」所核發，台北市政府
    「交通局」相對「高雄市政府」而言乃下級單位，其有何權
    力在未經「高雄市政府」同意變更阿羅哈公司營運路線前，
    擅自撤銷高雄市政府核可之台北市承德站及營運路線，台北
    市政府交通局違法之處分昭然若揭。
  ３台北市政府交通局復違反其他相關技術法規有關撤站、變更
    路線之規定：按台北市政府交通局撤銷異議人公司承德站站
    位禁止上下客，等同變相勒令某一路段之路線停駛。依「交
    通部公路總局各區監理所審核公路汽車客運業者申請國道與
    一般客運路線增、減班次及停駛處理原則」（下稱增減班次
    及停駛處理原則）第壹國道路線第三點停駛之規定，要停駛
    需符停駛之要件「(一)需有替代路線並依監理程序辦理，曾報
    交通部核定；(二)應檢附最近6 個月營運績效、替代路線及其
    他相關資料等；(三)於相關車站即站牌公告1 個月後試辦6 個
    月；(四)經試辦期滿，民眾無不良反映後再行辦理許可證註銷
    事宜」後始可為之。今台北市政府交通局根本未於車站及站
    牌公告1 個月，此其程序違法一；未試辦6 個月，此其程序
    違法二；乘客多所怨言，此其程序違法三；試辦後卻未向交
    通部申請正式核定，此其程序違法四。依程式先行原則及程
    式合法原則，顯見台北市政府交通局程序上完全不合法，該
    公告根本不合法應撤銷，而後續依該公告所宣告之行政處分
    亦應撤銷。
  ４綜上所言，異議人己○○、庚○○、戊○○、丁○○「紅線
    臨停」依法有據，要謂「不緊靠道路右側臨時停車」或「不
    服從依法值勤之警察或稽查人員指揮」或「不遵守公路機關
    依法處罰條例第5 條規定所發佈之命令」更屬無稽，而聲請
    撤銷全部之行政處分等語。
  (二)於本院95年度交聲字第110 號交通異議事件95年3 月28日訊
    問時，異議人丁○○之代理人並辯稱：異議人並沒有不服從
    指揮，有遵照警察人員的指示停車及出示證照，且警察站在
    我們公司停車格內，所以無法靠右側停車云云（見本院95年
    度交聲字第110 號卷第68頁）。
四、按設有禁止臨時停車標誌、標線處所不得臨時停車；臨時停
    車時應依車輛順行方向緊靠道路右側，但單行道應緊靠路邊
    停車，其右側前後輪胎外側距離緣石或路面邊緣不得逾30公
    分，但大型車不得逾1 公尺，在單行道左側臨時停車時，比
    照辦理；汽車駕駛人，在設有禁止臨時停車標誌、標線處所
    ，臨時停車者，或汽車駕駛人不緊靠道路右側臨時停車者，
    處300 元以上600 元以下罰鍰；本條例關於車輛所有人之處
    罰，如可歸責於車輛駕駛人者，處罰車輛駕駛人，道路交通
    安全規則第111 條第1 項第3 款、第2 項，道路交通管理處
    罰條例第55條第1 項第3 款、第4 款、第85條第2 項分別定
    有明文。次按汽車駕駛人，駕駛汽車有下列情形之一，而本
    章各條無處罰之規定者，處900 元以上1,800 元以下罰鍰：
    一不服從交通勤務警察或依法令執行交通指揮、稽查任務人
    員之指揮或稽查。又汽車駕駛人有下列各款所列條款之一者
    ，除依原條款處罰鍰外，並予記點：第60條第2 項第1 款、
    之情形者，記違規點數1 點。94年12月28日修正公布並於95
    年7 月1 日施行前道路交通管理處罰條例第60條第2 項第1
    款、第63條第1 項第1 款分別定有明文。
五、本件異議人己○○、庚○○、戊○○駕駛阿羅哈公司所屬車
    牌號碼XB－011 、200 －FD、270 －AC及AH－873 號營業一
    般用大客車，於上開之時、地，因「在設有禁止臨時停車標
    誌、標線處所臨時停車」之違規，為員警當場舉發，經掣開
    違規通知單移送等情，異議人己○○、庚○○、戊○○固不
    爭執（見本院95年度交聲字第110 號卷第114 頁），並有上
    開舉發通知單及裁決書等在卷可稽，異議人己○○、庚○○
    、戊○○違規之事實洵可認定，惟渠等仍以上開情詞置辯。
    而異議人丁○○對於「不服從依法執勤之警察或稽查人員指
    揮稽查」及「不緊靠道路右側臨停」之違規，為員警當場舉
    發，經掣開違規通知單移送等情，固亦不爭執（同上開卷頁
    ），惟渠除同以上開情詞為辯外，並稱：沒有不服從指揮，
    有遵照警察人員的指示停車及出示證照，且警察站在伊公司
    停車格內，故無法靠右側停車云云（同上卷第68頁）。惟查
    ：
  (一)台北市政府為研擬於台北車站特定區域開闢長途客運臨時轉
    運站，於91年間即邀請各民營業者及相關單位進行會議，阿
    羅哈公司亦派員與會。於92年4 月8 日台北市政府交通局發
    函預告各業者台北車站週邊即將進行管制，並於93年2 月10
    日公告並轉知業者台北車站週邊國道客運及公路客運設站管
    制區○○○ ○段），禁止新設站位。復於93年11月22日公告
    並轉知業者台北車站週邊國道客運及公路客運設站管制區○○○ ○段），撤除現有路側站位（自國道客運台北總站啟用
    日起實施，得有緩衝3 個月），再於94年8 月2 日將國道客
    運台北總站路線調整計畫呈報交通部，並副知各業者重申管
    制事宜。後於94年8 月16日國道客運台北總站啟用，又於94
    年9 月23日函知各業者，自94年11月16日起開始管制。最後
    於94年11月14日公告並轉知各業者台北車站週邊國道客運及
    公路客運設站管制區○○○ ○段），撤除現有路側站位實施
    日期自94年11月16日起。此有台北市政府交通局91年6 月18
    日北市交二字第09132434800 號函所附之會議紀錄、91年9
    月10日北市交二字第09133605400 號函所附之會議紀錄、交
    通部台灣鐵路警察局91年7 月19日91鐵產地字第14473 號函
    、國光汽車客運股份有限公司91年9 月11日（91）國光董字
    第91200967號函、台北市政府警察局大同分局95年1 月6 日
    北市警同分交字第09530041100 號函、台北市政府交通局92
    年4 月8 日北市交二字第092313 30601號函、93年11月22日
    北市交二字第09335525401 號函、94年8 月2 日北市交二字
    第09433236500 號函、94年9 月16日北市交二字第09434127
    800 號函、94年11月23日北市交二字第09435240700 號函在
    卷足憑（見本院95年度交聲字第110 號卷第175 頁至第188
    頁、第43頁至第45頁、第169 頁至第171 頁、第129 頁至第
    131 頁、第134 頁至135 頁及第136 頁至139 頁），是台北
    市政府交通局已依標準程序進行撤銷台北車站現有路側站位
    ，異議人己○○、庚○○、戊○○、丁○○猶執前詞辯稱台
    北市政府交通局上開撤銷台北車站週邊國道客運及公路客運
    現有路側站位之處分違法，顯屬無據。
  (二)異議人雖辯稱：台北市政府交通局上開處分，未經高雄市政
    府同意變更及交通部核准，台北市政府交通局之處分顯屬違
    法云云。然查：
  １公路用地使用之申請程序、使用限制、設置位置及監督管理
    等事項之規則，由交通部定之，公路法第79條第1 項定有明
    文。交通部依公路法第79條之授權，訂定汽車運輸業管理規
    則，該規則第37條第1 項第1 款、第4 款、第2 項及第139
    條之1 第3 項分別規定：公路汽車客運業營運班車在市區○○路線及設站地點，其行經市區○○路線及設站地點，基於
    維護當地交通秩序之需要，應與當地政府協議定之；經同意
    之營運路線及設站地點，當地政府如因實際需要得予調整變
    更，並應函請該管公路主管機關辦理；如發生爭議，報請上
    級機關核定之；台灣省轄內公路汽車客運業之營運管理及處
    罰，由交通部委任交通部公路總局辦理；直轄市○○○路汽
    車客運業之營運管理及處罰，由交通部委辦直轄市政府辦理
    。
  ２阿羅哈公司位於台北市承德站之旅客上下車站即位於管制區
    內，該公司承德站撤銷係台北市政府交通局依汽車運輸業管
    理規則第37條第1 項第4 款規定，除函報交通部外，亦函請
    其公路主管機關辦理許可證加註事宜，台北市政府交通局於
    94年8 月2 日以北市交二字第09433236500 號函（見本院95
    年度交聲字第110 號卷第99頁背面至第100 頁）提報交通部
    ，函文明訂路線調整自94年8 月16日實施，並於營運後路線
    調整定案後（預估為營運後4 至5 個月）辦理正式路線調整
    ，惟考量部分業者有旅客移轉需要，若業者提出申請暫緩撤
    站，台北市政府交通局給予3 個月緩衝期，期滿後（即94年
    11月16日起）原上客站位將予以撤除，亦經台北市政府交通
    局於94年11月4 日以北市交二字第09435032901 號函公告在
    案（見本院95年度交聲字第110 號卷第173 頁至第174 頁）
    ，而主管機關交通部、交通部公路總局亦分別於94年9 月7
    日、同年8月19日同意辦理，此亦有交通部交路字第0940048
    071 號函及交通部公路總局94年8 月19日路監運字第094003
    5982號函附卷可憑（見本院95年度交聲字第110 號卷第132
    頁至第133 頁），而高雄市政府交通局因阿羅哈公司並未對
    台北市政府交通局之路線試辦調整提出意見，且基於配合改
    善國道客運業者利用台北車站週邊道路密集設置站位，造成
    交通問題，是高雄市政府交通局於94年9 月12日函請阿羅哈
    公司依據台北市政府交通局所核定之試辦行駛動線及站位營
    運，後因阿羅哈公司表示因內部作業準備不及，無法如期進
    駐，依據台北市政府交通局94年8 月2 日北市交二字第0943
    3236500 號函辦理，申請原站址3 個月緩衝期暫緩撤銷，待
    其人員及內部作業準備妥當，會盡快遷入國道客運台北總站
    加入營運，是高雄市政府交通局於94年9 月20日再函請台北
    市政府交通局給予適當之緩衝期限，有高雄市政府交通局94
    年9 月12日高市交三字第0940032412號、阿羅哈公司94 年9
    月14日羅客營業第09400045號函及高雄市政府交通局94 年9
    月20日高市交三字第0940033885號函附卷可憑（見本院95年
    度交聲字第110 號卷第144 頁、第145 頁、第147 頁）。是
    台北市政府交通局因實際需要調整變更客運之設站地點，而
    主管機關高雄市政府業已同意辦理，而上級機關交通部業已
    核准在案，異議人己○○、庚○○、戊○○、丁○○辯稱台
    北市政府交通局上開處分未經合法授權一節，亦屬無稽。
  (三)台北市政府交通局於94年11月23日試辦國道客運路線行駛動
    線結束後，即發函請高雄市政府協助辦理許可證加註事宜，
    高雄市政府交通局遂於94年11月28日請阿羅哈公司辦理許可
    證路線加註，後經阿羅哈公司提出疑義，高雄市政府雖發函
    阿羅哈公司表示從未核復同意變更，惟經台北市政府交通局
    與交通部公路總局就阿羅哈公司之疑義提出說明後，為改善
    台北車站週邊道路國道客運密集設置站位導致諸多交通問題
    ，高雄市政府交通局乃依據汽車運輸管理規則第36條第1 款
    及第37條第1 項第4 款規定，本於職權於95年1 月9 日就阿
    羅哈公司營運路線完成調整變更，此有台北市政府94年11月
    23日北市交二字第09435240700 號函、高雄市政府交通局94
    年11月28日高市交三字第0940043686號函、高雄市政府95年
    5 月3 日高市府交三字第0950021479號、94年12月29日高市
    府交三字第0940065826號函附卷足憑（見本院95年度交聲字
    第110 號卷第148 頁至第150 頁、第126 頁至128 頁、第15
    頁至第16頁）。是異議人己○○、庚○○、戊○○、丁○○
    辯稱高雄市政府未同意變更台北市政府交通局上開營運路線
    許可證作業一節，亦屬無據。另異議人己○○、庚○○、戊○○、丁○○辯稱：台北市政府交通局撤銷異議人公司承德
    站站位禁止上下客，等同變相勒令某一路段之路線停駛，卻
    未依相關規定辦理，台北市政府交通局復違反增減班次及停
    駛處理原則云云，惟依汽車運輸業管理規則第37條第1 項第
    4 款之規定，公路汽車客運業營運班車在市區○○路線及設
    站地點，經同意之營運路線及設站地點，公路主管機關如因
    當地政府之實際需要得予調整變更，此變更路線與停駛無涉
    ，並經交通部於95年4 月4 日駁回阿羅哈公司之訴願，有交
    通部訴願決定書附卷可稽（見本院95年度交聲字第110 號卷
    第194 頁至第199 頁），是異議人己○○、庚○○、戊○○
    、丁○○辯稱台北市政府交通局違反增減班次及停駛處理原
    則一節，亦屬不足採信。
  (四)為配合撤站事宜，台北市政府交通局另於94年11月11日勘定
    阿羅哈公司原設承德路1 段52至58號間之公車停靠區塗銷及
    劃設禁止臨時停車紅線事宜，並經台北市政府交通管制工程
    處於94年11月15日晚間塗銷上述站位之「公車停靠區」標線
    ，且已劃設禁止臨時停車紅線等情，此有台北市政府交通局
    94年11月14日北市交二字第09435041400 號函及因應94年11
    月16日台北車站管制區○○路客運禁止路邊上客塗銷站位標
    線會勘紀錄在卷可稽（見本院95年度交聲字第110 號卷第10
    5 頁至第106 頁背面），及現場照片2 幀附卷可稽（同上卷
    第118 頁）。又台北市政府如前所述，既屬有權在上開阿羅
    哈公司原設承德路1 段52至58號間之公車停靠區塗銷及劃設
    禁止臨時停車紅線事宜，台北市政府警察局大同分局及交通
    警察大隊依法執行勤務，異議人己○○、庚○○、戊○○、
    丁○○為汽車駕駛人仍應遵守道路交通管理處罰條例第4條
    之規定（駕駛人駕駛車輛或行人在道路上，應遵守道路交通
    標誌、標線、號誌之指示、警告、禁制規定，並服從執行交
    通勤務之警察或依法令執行指揮交通及交通稽查任務人員之
    指揮）。
六、綜上所述，阿羅哈公司原設承德路1 段52至58號間之公車停
    靠區既經主管機關塗銷後劃設紅線禁止臨時停車，揆諸上開
    規定，阿羅哈公司之大客車駕駛人即不得在上開設有禁止臨
    時停車紅線地點臨時停車供上、下客，而異議人己○○、庚○○、戊○○仍駕駛上開大客車於上述時、地違法臨時停車
    供上、下客，其違規之事實甚為明確，原處分機關就渠等「
    紅線臨停」依法所為裁罰部分並無不當，本件關於異議人己○○、庚○○、戊○○就「紅線臨停」裁罰處分所為聲明異
    議部分核為無理由，應予駁回。
七、至異議人丁○○另辯稱：因警察站在伊公司停車格內，所以
    無法靠右側停車云云，惟查，異議人丁○○所稱之「公司停
    車格」，於94年12月18日14時13分，其駕車欲停靠時，業經
    合法塗銷，並劃設紅線禁止臨時停車，已如前述，則其已不
    得於該處停車供乘客上、下車，而據證人即當日值勤開單舉
    發之員警丙○○於95年9 月18日本院訊問時具結證稱：伊當
    時站在承德路1 段太原路79巷南側巷口處，該處根本沒有停
    車格，伊係至該車完全停止之後，才上前取締，因伊亦顧慮
    到自己之安全等語（見本院卷第26頁），且依證人丙○○於
    當庭所註記之相關位置觀之，當日證人丙○○於取締時所站
    立之位置並未在異議人丁○○所稱之「停車格」內，亦無妨
    礙該車停靠該處之虞，此有本院95年度交聲字第110 號卷第
    119 頁之平面圖可憑；矧經本院於96年6 月5 日勘驗當時之
    蒐證錄影，結果為「有1 名交通警察持紅色交通指揮棒站立
    於該停車站前端路邊劃設有『紅線』處（該處並無停車格，
    且警察站立位置，並不妨礙大客車靠右側停車）」，此有本
    院勘驗筆錄附卷可憑（見本院卷第51頁），且就卷附當日取
    締照片以觀，值勤警員於該車停車前皆站立於證人所稱之「
    太原路79巷南側巷口」無訛（見本院卷第37頁）；是異議人
    丁○○上開所辯，洵屬無據，自不可採。而據證人丙○○證
    稱：因該處劃紅線，不能臨時停車，所以該車就在車道上停
    車，沒有緊鄰路邊，該車車身部分距離路邊約1 公尺以上，
    可以停放1 台機車車身長度等語（見本院卷第26頁），可見
    當日既無值勤警員佔據「停車格」阻擋異議人丁○○靠右側
    停車，且異議人丁○○卻又規避紅線臨停，而未將車輛緊靠
    路邊停車，此外復有台北市政府警察局94年12月20日北市警
    交大字第A5J104695 號舉發違反道路交通管理事件通知單、
    原處分機關95年2 月8 日桃監裁罰字第52－A5J104695 號裁
    決書在卷可稽（見本院95年度交聲字第110 號卷第22、27頁
    ）。準此，異議人丁○○於上開時、地未緊靠路邊停車之違
    規事實，已屬明確，原處分機關依上開規定予以裁罰並無不
    當，是異議人丁○○此部分之聲明異議核無理由，亦應予駁
    回。
八、撤銷另為處分部分：本件原處分機關桃監裁罰字第裁52－A5
    K701475 號所為之處分，係以異議人丁○○於94年12月25日
    21時24分，駕車行經台北市○○路○ 段52號時，因有「不服
    從交通勤務警察指揮」之違規，經台北市政府警察局交通警
    察大隊執勤員警舉發，到案日前異議人丁○○並未自動繳納
    ，而依道路交通管理處罰條例第60條第2 項第1 款，裁罰90
    0 元至1,800 元之金額。惟按道路交通管理處罰條例第60條
    第2 項第1 款係規定：「汽車駕駛人，駕駛汽車有左列情形
    之一，而『本章各條無處罰之規定』者，處新臺幣900 元以
    上1,800 元以下罰鍰：一不服從交通勤務警察或依法令執行
    交通指揮、稽查任務人員之指揮或稽查者」，是依該規定裁
    罰之前提在於「本章各條無處罰之規定」；而第查證人即當
    日值勤取締之警員甲○○於95年9 月18日本院訊問時具結證
    稱：伊當時在距車頭2 、3 公尺之地方，持指揮棒並鳴哨，
    警示該處不得臨時停車，重複2 、3 次之警告動作後，異議
    人仍將車輛停放在承德路1 段52號前的路邊，但該車未緊靠
    路邊等語（見本院卷第27頁），可見雖然異議人丁○○不服
    警員指揮，仍執意停車且未將車輛緊靠路邊臨時停下以供乘
    客上下車，而就此事實，依本條例與上開規定同章之第55條
    第4 款，已定有「不緊靠路邊臨時停車」之裁罰規定，則此
    部分事實顯非「本章各條無處罰之規定」之情形，而值勤警
    察單位及原處分機關未及詳察，即遽以本條例第60條第2 項
    第1 款規定舉發及裁決，顯然於法未洽，是此部分之處分應
    予撤銷，並另依本條例第55條第4 款規定，就異議人丁○○
    「不緊靠路邊臨時停車」之違規，另為如主文所示之處分。
據上論斷，應依道路交通案件處理辦法第19條、第20條前段，裁
定如主文。
中　　華　　民　　國　　96　　年　　7 　　月　　31　　日
                         交通法庭法  官  蘇琬能
以上正本證明與原本無異。
如不服本裁定，應於裁定送達後5 日內向本院提出抗告狀。
   　　　　　　　　　　　　　　　書記官　邱飛鳴
中　　華　　民　　國　　96　　年　　8 　　月　　8 　　日
